臺灣嘉義地方法院刑事裁定
111年度聲字第508號
聲  請  人  臺灣嘉義地方檢察署檢察官
受  刑  人  李茗耀




上列聲請人因受刑人數罪併罰有二裁判以上，聲請定其應執行之
刑（111年度執字第1904號），本院裁定如下：
    主  文
李茗耀所犯如附表編號1至14所示各罪所處之有期徒刑，應執行
有期徒刑參年捌月，如易科罰金，以新臺幣壹仟元折算壹日。
    理  由
一、聲請意旨略以：受刑人李茗耀因犯竊盜等案件，先後經法院
    判決確定如附表，應依刑法第53條、第51條第5款，定其應
    執行之刑，爰依刑事訴訟法第477條第1項聲請裁定等語。
二、按裁判確定前犯數罪者，併合處罰之；數罪併罰，有二裁判
    以上者，依刑法第51條之規定，定其應執行之刑；宣告多數
    有期徒刑者，於各刑中之最長期以上，各刑合併之刑期以下
    定其刑期，但不得逾30年。刑法第50條第1項前段、第53條
    、第51條第5款分別定有明文。次按法律上屬於自由裁量事
    項，尚非概無法律性之拘束，在法律上有其外部界限及內部
    界限；前者乃法律之具體規定，使法院得以具體選擇而為適
    當裁判；後者即法院為自由裁量時，應考量法律之目的及法
    律秩序之理念所在；二者均不得有所踰越。在數罪併罰而有
    二裁判以上，應定其執行刑之案件，法院所為刑之酌定，固
    屬自由裁量事項，然對於法律之內、外部界限，仍均應受其
    拘束（最高法院100年度台非字第115、120、141號判決及
    101年度台非字第35、36、68號判決可資參照）。末按數罪
    併罰之數罪均得易科罰金者，其應執行之刑雖逾6月，就應
    執行之刑仍可諭知易科罰金及其折算標準，刑法第41條第8
    項定有明文。
三、經查，本案受刑人就如附表編號1至14所示各罪，先後經本
    院判處如附表所示之有期徒刑確定，而首先判決確定日為民
    國111年2月25日，且各罪之犯罪時間均在該時點之前；再者
    ，如附表編號1至3所示之各罪，經本院以110年度嘉簡字第1
    059號定應執行有期徒刑10月，上訴後，經本院111年度簡上
    字第8號判決上訴駁回而告確定；如附表編號4至8所示之各
    罪，經本院以111年度嘉簡字第68號判決，判處應執行有期
    徒刑1年確定等情，有上開裁判書及臺灣高等法院被告前案
    紀錄表各1份附卷可稽。基此，檢察官以如附表所示之各罪
    合於重新定應執行刑之要件，據為聲請，本院應就是否合於
    定應執行刑之要件先行審查，其次於裁量酌定刑度時，除受
    此各罪刑度總合之外部界限拘束外，亦不能忽略受刑人就當
    中如附表編號1至3、4至8所示之各罪，前經定過應執行刑之
    利益，即內部界限之拘束。從而，聲請人以本院為上開案件
    之犯罪事實最後判決法院，聲請定其應執行之刑，洵屬有據
    ，復經考量上揭內、外部界限之拘束下，及審酌被告所犯均
    為竊盜案件，其漠視法令規範之態度可見一斑，惟所犯之罪
    質相同，暨本院詢問受刑人意見後，其表示：沒有意見，請
    法院依法裁判等語，認裁定其應執行如主文所示之刑，應屬
    適當，並依刑法第41條第8項規定，就該應執行刑諭知得易
    科罰金及其折算標準。至沒收部分，不在定應執行刑範圍之
    內，仍應依原確定判決宣告執行之，附此敘明。
四、依刑事訴訟法第477條第1項，刑法第53條、第51條第5款、
    第41條第1項前段、第8項，裁定如主文。
中　　華　　民　　國　　111 　年　　6 　　月　　27　　日
                  刑事第四庭  法  官  陳仁智
上列正本證明與原本無異。
如不服本裁定，應於裁定送達後5日內向本院提出抗告狀（應附
繕本）。
中　　華　　民　　國　　111 　年　　6 　　月　　27　　日
                              書記官  江芳耀
附表： 
編　　　　　號  1 2 3 罪　　　　　名  竊盜 竊盜 竊盜 宣　　告　　刑  有期徒刑2月．如易科罰金新臺幣1000元折算一日． 有期徒刑6月．如易科罰金新臺幣1000元折算一日． 有期徒刑6月．如易科罰金新臺幣1000元折算一日． 犯　罪　日　期  111年09月23日（聲請書誤載為111年9月19日） 110年09月18日（聲請書誤載為111年9月23日） 110年09月24日（聲請書誤載為111年9月18日） 偵查(自訴)機關 年　度　案　號  嘉義地檢110年度偵字第9294號 嘉義地檢110年度偵字第9294號 嘉義地檢110年度偵字第9294號 最　後 事實審 法　　院 嘉義地院 嘉義地院 嘉義地院  案　　號 111年度簡上字第8號 111年度簡上字第8號 111年度簡上字第8號  判決日期 111年02月25日 111年02月25日 111年02月25日 確　定 判　決 法　　院 嘉義地院 嘉義地院 嘉義地院  案　　號 111年度簡上字第8號 111年度簡上字第8號 111年度簡上字第8號  判決確定日期 111年02月25日 111年02月25日 111年02月25日  備註   編號1至3部分業經本院110年度嘉簡字第1059號定應執行刑10月，並經本院以111年度簡上字第8號上訴駁回而告確定。   

編　　　　　號  4 5 6 罪　　　　　名  竊盜 竊盜 竊盜 宣　　告　　刑  有期徒刑6月．如易科罰金新臺幣1000元折算一日． 有期徒刑6月．如易科罰金新臺幣1000元折算一日． 有期徒刑6月．如易科罰金新臺幣1000元折算一日． 犯　罪　日　期  110年09月13日 110年09月30日 110年10月19日 偵查(自訴)機關 年　度　案　號  嘉義地檢110年度偵字第10893號 嘉義地檢110年度偵字第10893號 嘉義地檢110年度偵字第10893號 最　後 事實審 法　　院 嘉義地院 嘉義地院 嘉義地院  案　　號 111年度嘉簡字第68號 111年度嘉簡字第68號 111年度嘉簡字第68號  判決日期 111年01月28日 111年01月28日 111年01月28日 確　定 判　決 法　　院 嘉義地院 嘉義地院 嘉義地院  案　　號 111年度嘉簡字第68號 111年度嘉簡字第68號 111年度嘉簡字第68號  判決確定日期 111年04月08日 111年04月08日 111年04月08日  備註   編號4至8部分，業經本院以111年度嘉簡字第68號定應執行刑1年。   

編　　　　　號  7 8 9 罪　　　　　名  竊盜 竊盜 竊盜 宣　　告　　刑  有期徒刑3月．如易科罰金新臺幣1000元折算一日． 有期徒刑1月．如易科罰金新臺幣1000元折算一日． 有期徒刑6月．如易科罰金新臺幣1000元折算一日． 犯　罪　日　期  110年10月25日 110年10月25日 110年10月13日 偵查(自訴)機關 年　度　案　號  嘉義地檢110年度偵字第10893號 嘉義地檢110年度偵字第10893號 嘉義地檢110年度偵字第10048號 最　後 事實審 法　　院 嘉義地院 嘉義地院 嘉義地院  案　　號 111年度嘉簡字第68號 111年度嘉簡字第68號 111年度嘉簡字第343號  判決日期 111年01月28日 111年01月28日 111年05月04日 確　定 判　決 法　　院 嘉義地院 嘉義地院 嘉義地院  案　　號 111年度嘉簡字第68號 111年度嘉簡字第68號 111年度嘉簡字第343號  判決確定日期 111年04月08日 111年04月08日 111年06月06日  備註   編號4至8部分，業經本院以111年度嘉簡字第68號定應執行刑1年。    

編　　　　　號  10 11 12 罪　　　　　名  竊盜 竊盜 竊盜 宣　　告　　刑  有期徒刑6月．如易科罰金新臺幣1000元折算一日． 有期徒刑6月．如易科罰金新臺幣1000元折算一日． 有期徒刑6月．如易科罰金新臺幣1000元折算一日． 犯　罪　日　期  110年10月12日 110年10月31日 110年11月04日 偵查(自訴)機關 年　度　案　號  嘉義地檢110年度偵字第10048號 嘉義地檢110年度偵字第10048號 嘉義地檢110年度偵字第10048號 最　後 事實審 法　　院 嘉義地院 嘉義地院 嘉義地院  案　　號 111年度嘉簡字第343號 111年度嘉簡字第343號 111年度嘉簡字第343號  判決日期 111年05月04日 111年05月04日 111年05月04日 確　定 判　決 法　　院 嘉義地院 嘉義地院 嘉義地院  案　　號 111年度嘉簡字第343號 111年度嘉簡字第343號 111年度嘉簡字第343號  判決確定日期 111年06月06日 111年06月06日 111年06月06日  備註      

編　　　　　號  13 14  罪　　　　　名  竊盜 竊盜  宣　　告　　刑  有期徒刑4月．如易科罰金新臺幣1000元折算一日． 有期徒刑6月．如易科罰金新臺幣1000元折算一日．  犯　罪　日　期  110年11月08日（聲請書誤載為111年11月18日） 110年11月08日  偵查(自訴)機關 年　度　案　號  嘉義地檢110年度偵字第10048號 嘉義地檢110年度偵字第10048號  最　後 事實審 法　　院 嘉義地院 嘉義地院   案　　號 111年度嘉簡字第343號 111年度嘉簡字第343號   判決日期 111年05月04日 111年05月04日  確　定 判　決 法　　院 嘉義地院 嘉義地院   案　　號 111年度嘉簡字第343號 111年度嘉簡字第343號   判決確定日期 111年06月06日 111年06月06日   備註